臺灣高等法院刑事判決
109年度上訴字第3812號
上  訴  人  
即  被  告  巫紫傑

上列上訴人因詐欺等案件，不服臺灣臺北地方法院於中華民國10
9年8月25日所為109年度審訴字第969號第一審判決（起訴案號：
臺灣臺北地方檢察署108年度少連偵字第174號），提起上訴，本
院判決如下：
    主  文
原判決撤銷。
甲○○犯三人以上共同冒用政府機關及公務員名義詐欺取財未遂罪
，處有期徒刑陸月。又成年人與少年犯三人以上共同冒用政府機
關及公務員名義詐欺取財罪，處有期徒刑壹年壹月。
扣案之行動電話壹支（含門號0000000000號SIM卡壹枚）沒收。
    事  實
一、甲○○基於參與犯罪組織之犯意，於民國108年11月初，加入
    由真實姓名年籍均不詳、綽號分別為「奧滴」、「阿弄」之
    成年男子及其他不詳同夥所組成、全部成員3人以上、以實
    施詐欺取財為目的、具有持續性及牟利性之有結構性組織之
    詐欺集團，擔任前往收取被害人交付之財物（俗稱「車手」
    ）或向「車手」收取不法所得後轉交上層成員（俗稱「收水
    」）之角色，而參與上開犯罪組織。並於參與期間內，先後
    為下列行為：
　㈠甲○○與「奧滴」、「阿弄」及其他不詳同夥，共同基於意圖
    為自己不法所有而3人以上冒用政府機關及公務員名義詐欺
    取財之犯意聯絡，議定由甲○○前往收取詐得現金，再由不詳
    同夥於108年11月13日上午8時30分許，假冒健保局吳小姐、
    臺北市政府警察局信義分局警員洪文吉，以電話向丙○佯稱
    ：丙○之健保卡遭人冒用，將凍結該健保卡，必須從帳戶提
    領款項交給法院，並應依指示將新臺幣(下同)10萬2千元裝
    入黑色手提袋內，放置在停放臺北市○○區○○街000巷00號中
    庭、車號000-0000號機車之腳踏板上，政府機關將派人前往
    收取云云，而共同對丙○著手實行詐欺取財之犯行。幸因丙○
    察覺有異，於同日上午11時10分許報警，並配合警方佯稱願
    意交付款項，待甲○○依不詳同夥之通知，於同日下午1時50
    分許至上開指定地點擬收取款項時，為埋伏警員當場逮捕，
    並扣得甲○○所支配管領、與其他同夥聯繫詐騙事宜使用之行
    動電話1支（含門號0000000000號SIM卡1枚），始未得逞。
　㈡甲○○為成年人，另與「奧滴」、「阿弄」、未滿18歲之少年
    陳○○（年籍詳卷）及其他不詳同夥，共同基於意圖為自己不
    法所有而3人以上冒用政府機關及公務員名義詐欺取財、以
    不正方法由自動付款設備取得他人之物之犯意聯絡，議定由
    陳○○前往收取詐得現金及提款卡等物，並盜用提款卡提領金
    錢後，將所得財物交由甲○○轉交上層成員，再由不詳同夥於
    108年11月13日上午10時許，假冒健保局人員、臺北市政府
    警察局某派出所警員黃敏昌，以電話向乙○○○佯稱：乙○○○之
    健保卡遭人冒用，將凍結該健保卡，且因涉嫌擄人勒索，必
    須交付41萬元並提供提款卡及密碼，某地檢署檢察官將派人
    前往收取云云，致乙○○○陷於錯誤，依指示於同日下午2時許
    ，在新北市樹林區國凱街78巷內，交付現金41萬元、郵局存
    簿1本、提款卡1張予陳○○，隨即由不詳同夥以電話將該提款
    卡之密碼告知陳○○，由陳○○擅自持上開詐得之提款卡至附近
    郵局操作自動櫃員，接續盜領6萬元、6萬元、3萬元（共15
    萬元）。陳○○得手後，以電話聯繫甲○○，嗣於同日下午3時3
    0分許至基隆市○○○路000巷00弄0○0號附近某便利超商，擬將
    所得財物交給甲○○，為埋伏警員當場逮捕，從其身上起出詐
    得現金其中55萬6千元、郵局存簿1本、提款卡1張（均已發
    還乙○○○），並扣得陳○○所支配管領、與甲○○及其他同夥聯
    繫詐騙事宜使用之行動電話1支（含門號0000000000號SIM卡
    1枚）等物，始偵悉上情。
二、案經丙○訴由臺北市政府警察局大安分局報請臺灣臺北地方
    檢察署檢察官偵查起訴。　　
    理  由
壹、證據能力：
一、按組織犯罪防制條例第12條第1項中段規定：「訊問證人之
    筆錄，以在檢察官或法官面前作成，並經踐行刑事訴訟法所
    定訊問證人之程序者為限，始得採為證據。」準此，被告以
    外之人於警詢時所為之陳述，關於組織犯罪防制條例之罪，
    固絕對不具證據能力。惟上開規定，僅是針對違反組織犯罪
    防制條例之罪有關證據能力之特別規定，其他非屬組織犯罪
    防制條例之罪部分，例如加重詐欺等罪，其被告以外之人於
    審判外所為之陳述，不受上開特別規定之限制，仍應依刑事
    訴訟法相關規定，定其得否作為證據（最高法院103年度台
    上字第2915號判決意旨參照）。查告訴人丙○、被害人乙○○○
    、共犯陳○○於警詢時之證述，依上開說明，固不得作為認定
    違反組織犯罪防制條例之證據，惟就被告所犯加重詐欺、以
    不正方法由自動付款設備取財等罪部分，仍應依刑事訴訟法
    相關規定判斷其證據能力之有無，合先敘明。
二、除上開警詢證述不得採為證明被告違反組織犯罪防制條例之
    證據外，本院認定犯罪事實所憑之供述證據及非供述證據，
    因檢察官、被告於原審均未爭執其證據能力，嗣檢察官於本
    院準備程序表明同意作為本案證據（本院卷第43至44頁），
    而被告經合法傳喚，於本院準備程序及審理期日均無正當理
    由未到庭，且迄於本院言詞辯論終結前，未以言詞或書狀聲
    明異議，應認亦已同意得作為本案證據，查無證據足認係公
    務員違背法定程序所取得，亦無顯不可信或不得作為證據之
    情形，經本院於審判期日依法進行調查提示，均有證據能力
    。
貳、實體方面：
一、認定事實所憑之證據及理由：
　㈠上揭事實，業據上訴人即被告甲○○於警詢、偵訊及原審審理
    時大致坦承不諱（偵卷第16至21頁、119至121頁、原審卷第
    62頁），核與共犯陳○○於偵訊時之證述相合(偵卷第169至17
    0頁、213至215頁）可參，且有行動電話1支（含門號000000
    0000號SIM卡1枚）扣案可供佐證，及臺北市政府警察局大安
    分局扣押筆錄及扣押物品目錄表（偵卷第59至63頁、67至71
    頁）、查獲現場及扣案物照片（偵卷第77、81頁）、行動電
    話通訊畫面翻拍照片（偵卷第79至80頁、83至92頁）、臺灣
    基隆地方法院少年法庭裁定（偵卷第187頁）、臺灣基隆地
    方法院宣示判決筆錄（偵卷第189頁）附卷可稽；又關於加
    重詐欺及以不正方法由自動付款設備取財部分，並有告訴人
    丙○（偵卷第47至49頁）、被害人乙○○○（偵卷第51至53頁）
    及共犯陳○○於警詢時之證述（偵卷第32頁、42至44頁）在卷
    可證，足認被告之自白與事實相符。
　㈡按組織犯罪防制條例於107年1月3日修正公布，同年月5日生
    效施行，其中第2條規定「本條例所稱犯罪組織，指3人以上
    ，以實施強暴、脅迫、詐術、恐嚇為手段或最重本刑逾5年
    有期徒刑之刑之罪，所組成具有持續性或牟利性之有結構性
    組織。前項有結構性組織，指非為立即實施犯罪而隨意組成
    ，不以具有名稱、規約、儀式、固定處所、成員持續參與或
    分工明確為必要」。觀諸本案犯罪手法，被告所參與之詐欺
    集團，有使用電話向被害人行騙者，有蒐集人頭帳戶者，有
    居間聯繫指揮者，有收取詐得財物、盜領款項者，且反覆對
    外行騙，堪認其集團成員至少3人以上，彼此分工合作以共
    同達成詐欺取財之犯罪目的，並朋分贓款牟利，顯係以實施
    詐欺取財為目的，組成具有持續性及牟利性之有結構性組織
    ，自屬組織犯罪防制條例第2條第1項所稱之犯罪組織。而當
    前詐騙歪風猖獗，各式各樣詐欺集團以相同或類似之分層負
    責手法，向社會大眾行騙之相關訊息，時有所聞，被告為具
    備通常智識程度之成年人，對於上情當無不知之理，徵諸其
    於偵查中所供：我跟朋友2人出去玩，在車上他們接到1通電
    話，對方要找他們當「車手」領錢，因我當時缺錢，我就自
    己問他們，他們就直接把電話給我，我就跟對方說我也有興
    趣，之後上手就會用FACETIME聯絡我，就是幫忙拿1次錢的
    報酬是1萬元，對方在電話中說領錢（即俗稱「車手」）及
    交錢（即俗稱「收水」）都有，我當時就知道不是正常的工
    作等語（偵卷第152頁），足見被告自始知悉其所參與者，
    為以分層負責手法向被害人行騙之詐欺集團組織，詎因貪圖
    不正報酬，仍自甘參與該詐欺集團，擔任前往收取被害人交
    付之財物（「車手」）或向「車手」收取不法所得後轉交上
    層成員（俗稱「收水」）之角色，其有參與犯罪組織之主觀
    犯意及客觀行為，至為灼然。
　㈢按共同正犯之數行為人，在合同意思範圍以內，各自分擔犯
    罪行為之一部，相互利用他人之行為，以達其犯罪目的者，
    即應對全部發生之結果，共同負責。共同正犯之成立，祇須
    具有犯意之聯絡及行為之分擔，既不問犯罪動機起於何人，
    亦不必每一階段均有參與。其意思之聯絡不限於事前有協議
    ，僅於行為當時有共同犯意之聯絡者，亦屬之。而表示之方
    法，不以明示通謀為必要，即相互間有默示之合致，亦無不
    可。且意思之聯絡，不以數人間直接發生者為限，即有間接
    之聯絡者，亦包括在內。查被告對於其所參與之詐欺集團係
    在從事電話詐騙乙情，事前已有認識，詎因貪圖不正報酬，
    仍自甘參與，議定擔任俗稱「車手」或「收水」角色，負責
    前往指定地點收取被害人交出之財物（事實欄一㈠部分）或
    向陳○○收取不法所得後轉交上層成員（事實欄一㈡部分），
    顯係以自己犯罪之意思，分擔實施每次犯行所不可或缺之內
    部分工行為，並相互利用其他成員之行為，以共同達成犯罪
    之目的。而依被告於警詢時所供：當初是上手叫我帶著陳○○
    ，讓我教他怎麼做，我記得大概提領2、3次，提款卡是我們
    假扮成檢警，透過面交向被害人取得，上手會跟我們講提款
    卡的密碼等語（偵卷第152頁）；佐以共犯陳○○於偵訊時所
    證：第1次是被告做給我看，第2次被告在旁邊叫我去跟一位
    30幾歲的女性收提款卡，然後我去提領15萬元，領完後我們
    分開回基隆等語（偵卷第170頁），可見本案之前，被告已
    曾經帶領並傳授陳○○如何向被害人詐取提款卡並盜領款項，
    則被告對於陳○○向事實欄一㈡所示被害人乙○○○詐取提款卡進
    而盜領款項部分，自亦在其犯意聯絡範圍之內，應就其全部
    犯罪結果共同負責。
　㈣從而，本案事證明確，被告犯行堪予認定。
二、論罪：
  ㈠按行為人於參與詐欺犯罪組織之行為繼續中，先後多次為加
    重詐欺之行為，因參與犯罪組織罪為繼續犯，犯罪一直繼續
    進行，直至犯罪組織解散，或其脫離犯罪組織時，其犯行始
    行終結。故該參與犯罪組織與其後之多次加重詐欺之行為皆
    有所重合，然因行為人僅為一參與犯罪組織行為，侵害一社
    會法益，屬單純一罪，應僅就「該案中」與參與犯罪組織罪
    時間較為密切之首次加重詐欺犯行論以參與犯罪組織罪及加
    重詐欺罪之想像競合犯，而其他之加重詐欺犯行，祗需單獨
    論罪科刑即可，無需再另論以參與犯罪組織罪，以避免重複
    評價。是如行為人於參與同一詐欺集團之多次加重詐欺行為
    ，因部分犯行發覺在後或偵查階段之先後不同，肇致起訴後
    分由不同之法官審理，為裨益法院審理範圍明確、便於事實
    認定，即應以數案中「最先繫屬於法院之案件」為準，以「
    該案件」中之「首次」加重詐欺犯行與參與犯罪組織罪論以
    想像競合。縱該首次犯行非屬事實上之首次，亦因參與犯罪
    組織之繼續行為，已為該案中之首次犯行所包攝，該參與犯
    罪組織行為之評價已獲滿足，自不再重複於他次詐欺犯行中
    再次論罪，俾免於過度評價及悖於一事不再理原則。至於「
    另案」起訴之他次加重詐欺犯行，縱屬事實上之首次犯行，
    仍需單獨論以加重詐欺罪，以彰顯刑法對不同被害人財產保
    護之完整性，避免評價不足（最高法院109年台上字第 3945
    號判決參照）。查被告參與同一詐欺集團，先後多次加重詐
    欺行為，除本案之外，另經臺灣臺北地方檢察署以108年度
    少連偵字第178號、109年度少連偵字第139號提起公訴，於1
    09年7月23日繫屬於臺灣臺北地方法院，目前尚未審結乙情
    ，有本院被告前案紀錄表（本院卷第94頁）及該案起訴書可
    憑。而本案檢察官之起訴事實包括被告參與犯罪組織部分，
    早於109年7月8日即已繫屬於第一審法院，此觀原審收狀章
    戳所示日期甚明（審訴969卷第7頁），為上開最高法院判決
    所指「最先繫屬於法院之案件」，依上開說明，應以本案中
    之首次加重詐欺犯行（即事實欄一㈠部分）與參與犯罪組織
    罪論以想像競合。縱本案事實欄一㈠所示犯行，非屬事實上
    之首次，因參與犯罪組織之繼續行為，已為此次犯行所包攝
    ，則被告參與犯罪組織行為之評價已獲滿足，自不再重複於
    另案詐欺犯行中再次論罪，惟另案起訴之他次加重詐欺犯行
    ，縱屬事實上之首次犯行，仍需單獨論以加重詐欺罪，附此
    敘明。
　㈡兒童及少年福利與權益保障法第112條第1項前段規定「成年
    人教唆、幫助或利用兒童及少年犯罪或與之共同實施犯罪或
    故意對其犯罪者，加重其刑至二分之一」。查被告為成年人
    ，其與陳○○共同實施事實欄一㈡所示犯行時，已明知陳○○為
    未滿18歲之少年乙情，此據其供承在卷（偵卷第119頁），
    是被告就此部分犯行，應成立上開加重罪名。又刑法第339
    條之2第1項所稱之「不正方法」，係泛指一切不正當之方法
    而言，舉凡以偽造之提款卡，或以強暴、脅迫、詐欺、竊盜
    、侵占等手段不法取得他人真正提款卡及密碼，再冒充為本
    人或經本人授權之人，擅自操作自動櫃員機以盜領帳戶款項
    等，均屬之。關於事實欄一㈡部分，被告等人詐得被害人乙○
    ○○之真正提款卡及密碼後，持以盜領帳戶款項，符合上開犯
    罪構成要件。
　㈢是核被告就事實欄一㈠部分所為，係犯組織犯罪防制條例第3
    條第1項後段之參與犯罪組織罪，及刑法第339條之4第2項、
    第1項第1款、第2款之3人以上共同冒用政府機關及公務員名
    義詐欺取財未遂罪；就事實欄一㈡部分所為，係犯兒童及少
    年福利與權益保障法第112條第1項前段、刑法第339條之4第
    1項第1款、第2款之成年人與少年犯3人以上共同冒用政府機
    關及公務員名義詐欺取財罪，及兒童及少年福利與權益保障
    法第112條第1項前段、刑法第339條之2第1項之成年人共同
    與少年犯以不正方法由自動付款設備取財罪。關於事實欄一
    ㈠加重詐欺部分，被告與「奧滴」、「阿弄」及其他不詳同
    夥間；事實欄一㈡部分，被告與陳○○、「奧滴」、「阿弄」
    及其他不詳同夥間，有犯意聯絡及行為分擔，均為共同正犯
    。關於事實欄一㈡以不正方法由自動付款設備取財部分，被
    告等人於詐得被害人乙○○○之提款卡後，於密切接近之時間
    ，接續從自動櫃員機盜領數筆款項，侵害同一被害人之財產
    法益，各舉動之獨立性極為薄弱，依一般社會健全觀念難以
    強行分離，此部分應評價為一行為，為接續犯，僅論以1罪
    。
　㈣按犯組織犯罪防制條例第3條之罪，偵查及審判中均自白者，
    減輕其刑，組織犯罪防制條例第8條第1項後段定有明文。又
    檢察官於起訴前，未就參與犯罪組織之事實進行偵訊，即提
    起公訴者，致被告無從於偵查中自白，以依組織犯罪防制條
    例第8條第1項後段規定減刑者，無異剝奪被告之訴訟防禦權
    ，違背實質正當之法律程序。於此情形，倘認被告僅有嗣後
    之審判中自白，仍不得依上開規定減輕其刑，顯非事理之平
    ，從而，就此例外情況，祇要審判中自白，應有上揭減刑寬
    典之適用，以符合該條項規定之規範目的。查被告於偵查中
    不曾否認參與犯罪組織，嗣於檢察官起訴其涉犯包括參與犯
    罪組織等罪名後，於原審審理時表明全部認罪（原審卷第62
    頁），依上開說明，此部分即有組織犯罪防制條例第8條第1
    項後段減輕其刑規定之適用。至於事實欄一㈠加重詐欺部分
    ，被告等人已著手於犯罪行為之實行，惟未生詐得財物之結
    果，為未遂犯，惡性較既遂犯為輕，爰依刑法第25條第2項
    規定，按既遂犯之刑減輕之。
　㈤事實欄一㈠加重詐欺未遂犯行，應與參與犯罪組織罪論以想像
    競合，已如前述，此部分爰依刑法第55條規定，從一重以加
    重詐欺未遂罪處斷。另事實欄一㈡部分，被告等人基於同一
    犯罪目的，於詐得提款卡等物後，再持以盜領款項，而犯成
    年人與少年共同加重詐欺、成年人與少年共同以不正方法由
    自動付款設備取財2罪，前後行為及狀態具有局部重疊之關
    係，為避免過度評價，認亦屬一行為觸犯2罪名之想像競合
    犯，依刑法第55條規定，從一重以成年人與少年共同加重詐
    欺罪處斷。此部分被告與少年共同犯罪，應依兒童及少年福
    利與權益保障法第112條第1項前段規定加重其刑。起訴書固
    漏論被告以不正方法由自動付款設備取財犯行，惟與已起訴
    之加重詐欺部分，既有想像競合犯之裁判上一罪關係，為起
    訴效力所及，且僅屬想像競犯之輕罪，被告對此亦不曾爭執
    ，無礙其訴訟防禦權，本院應併予審究。所犯上開2罪，犯
    意各別，行為互殊，應分論併罰。
　㈥不另為無罪之諭知（被訴違反洗錢防制法）部分：
　　公訴意旨雖指被告前開行為，尚應成立洗錢防制法第14條第
    1項之洗錢罪嫌。惟按洗錢防制法之規範目的，旨在防範犯
    罪行為人藉製造金流斷點之手段，去化不法利得與犯罪間之
    聯結，漂白不法利得。例如利用人頭帳戶收取犯罪所得，於
    被害人將款項匯入人頭帳戶之際，因該款項進入與犯罪行為
    人毫無關聯之人頭帳戶，以致於自資金移動軌跡觀之，難以
    查知係該犯罪之不法所得，即已形成金流斷點，發揮去化其
    與前置犯罪間聯結之作用，而屬洗錢行為。觀諸本案犯罪手
    法，其中事實欄一㈠部分，係由被告前往指定地點收取贓款
    ；事實欄一㈡部分，則由共犯陳○○前往收取詐得財物並盜領
    被害人帳戶款項後，將款項交付被告，俱如前述，其不法利
    得僅在被告與相識共犯之間傳遞，顯不足以形成金流斷點。
    復無證據足認有諸如已著手使用人頭帳戶、安排將贓款藏放
    隱密處所而以彼此不碰面之方式遞交等情，難認被告有何洗
    錢之主觀犯意及客觀行為，核與洗錢防制法第14條第1項之
    構成要件不合。此部分檢察官不能證明犯罪，原應為無罪之
    判決，惟公訴意旨認其與上開論罪科刑部分有想像競合犯之
    裁判上一罪關係，爰不另為無罪之諭知。
三、科刑及駁回上訴之理由：
　㈠原審論罪科刑，固非無見。惟查：1、本案關於被告參與犯罪
    組織之起訴合法，即令事實欄一㈠所示犯行，非屬事實上之
    首次犯行，受訴法院仍應就參與犯罪組織部分予以論科。原
    判決僅因檢察官嗣於另案再次起訴被告參與犯罪組織（繫屬
    在後），且該另案起訴之他次加重詐欺犯罪時間在本案加重
    詐欺之前，即遽謂本案關於參與犯罪組織之起訴「容有未洽
    」，復未為任何諭知（見原判決第5頁），已有違誤；2、依
    卷內事證，難認被告有何洗錢之主觀犯意及客觀行為，此部
    分檢察官不能證明被告犯罪，應不另為無罪之諭知。原判決
    認被告就事實欄一㈠、㈡部分，均犯洗錢防制法第14條第2項
    、第1項之洗錢未遂罪，同屬未洽；3、關於事實欄一㈡部分
    ，被告所為尚成立兒童及少年福利與權益保障法第112條第1
    項前段、刑法第339條之2第1項之成年人共同與少年犯以不
    正方法由自動付款設備取財罪，原判決漏未審究及此，亦欠
    允當。被告提起上訴，泛稱對於原判決有疑慮，並請求從輕
    量刑等語，固無理由，惟原判決既有上揭未洽之處，仍應由
    本院撤銷改判。
  ㈡爰審酌被告不思以正當方法得財，因貪圖不正報酬，竟自甘
    同流合污，共同參與本案犯行，足以助長犯罪，應予適當之
    制裁。惟念其年紀尚輕，前無犯罪科刑處罰紀錄，有本院被
    告前案紀錄表可憑，素行非劣；自始至終大致坦承犯行，犯
    罪後之態度尚佳；事實欄一㈠僅止於未遂，未造成告訴人丙○
    實際受害；事實欄一㈡所詐得之財物，除陳○○花用4千元外，
    其餘均已發還被害人乙○○○；且未實際獲有任何不法報酬。
    考量其犯罪之動機、目的、手段、分工情形、涉案程度，兼
    衡其教育程度、工作收入情形、家庭生活狀況（原審卷第15
    頁、62頁）等一切情狀，分別量處如主文第二項所示之刑。
四、沒收：
　  扣案之行動電話1支含門號0000000000號SIM卡1枚），為被
    告實際支配管領、供本案與其他同夥聯繫詐騙事宜使用之物
    ，已據被告供承在卷，爰依刑法第38條第2項前段規定宣告
    沒收。另查獲共犯陳○○所扣得之行動電話1支（含門號00000
    00000號SIM卡1枚），為陳○○所實際支配管領，而非屬被告
    所有之物，且經臺灣基隆地方法院於陳○○案件諭知沒收（偵
    卷第189頁），自毋庸於本案宣告沒收。其餘扣案物品，或
    業經發還被害人，或無證據足認與本案有何關聯，且本案被
    告並無犯罪所得，均不予宣告沒收或追徵。
五、是否宣告強制工作：
　　按行為人以一行為觸犯組織犯罪防制條例第3條第1項後段之
    參與犯罪組織罪，及刑法第339條之4第1項第2款之加重詐欺
    取財罪，依刑法第55條前段規定從一重之加重詐欺取財罪處
    斷而為科刑時，於有預防矯治其社會危險性之必要，且符合
     比例原則之範圍內，由法院依組織犯罪防制條例第3條第3
    項規定，一併宣告刑前強制工作(最高法院108年度台上字第
    3677號判決意旨參照)。考量本案被告參與詐欺集團之犯罪
    組織，並非擔任該組織之主謀、操控者或核心幹部，且先後
    2次犯行均在同一天，並於同日為警查獲，審酌其犯罪情節
    及行為之嚴重性、表現之危險性、對於未來行為之期待性等
    ，衡諸比例原則，認無預防矯治其社會危險性、宣告刑前強
    制工作保安處分之必要，附此敘明。
參、被告經合法傳喚，無正當理由不到庭，爰不待其陳述，逕行
    判決。
據上論斷，應依刑事訴訟法第369條第1項、第364條、第299條第
1項前段、第371條，組織犯罪防制條例第3條第1項後段、第8條
第1項後段，兒童及少年福利與權益保障法第112條第1項前段，
刑法第11條前段、第28條、第339條之4第1項第1款、第2款、第2
項、第339條之2第1項、第55條、第25條第2項、第38條第2項前
段，刑法施行法第1條之1第1項，判決如主文。
本案經檢察官劉彥君提起公訴，檢察官卓俊吉到庭執行職務。
中　　華　　民　　國　　110 　年　　1 　　月　　14　　日
              　　刑事第六庭    審判長法　官  劉方慈
                                      法　官  許曉微
                                      法　官  朱嘉川
以上正本證明與原本無異。
如不服本判決，應於收受送達後20日內向本院提出上訴書狀，其
未敘述上訴之理由者並得於提起上訴後20日內向本院補提理由書
（均須按他造當事人之人數附繕本）「切勿逕送上級法院」。
                                      書記官  尤朝松
中　　華　　民　　國　　110 　年　　1 　　月　　15　　日
組織犯罪防制條例第3條第1項
發起、主持、操縱或指揮犯罪組織者，處3年以上10年以下有期
徒刑，得併科新臺幣1億元以下罰金；參與者，處6月以上5年以
下有期徒刑，得併科新臺幣1千萬元以下罰金。但參與情節輕微
中華民國刑法第339條之4
犯第339條詐欺罪而有下列情形之一者，處1年以上7年以下有期
徒刑，得併科1百萬元以下罰金：
一、冒用政府機關或公務員名義犯之。
二、三人以上共同犯之。
三、以廣播電視、電子通訊、網際網路或其他媒體等傳播工具，
    對公眾散布而犯之。
前項之未遂犯罰之。
中華民國刑法第339條之2
意圖為自己或第三人不法之所有，以不正方法由自動付款設備取
得他人之物者，處3年以下有期徒刑、拘役或30萬元以下罰金。
以前項方法得財產上不法之利益或使第三人得之者，亦同。
前二項之未遂犯罰之。